# 关于同一控制下资本公积的处理

提问人：jiayunchao 时间：2015-08-20 16:10:23
一开始我也这样认为，但实际中是将1-9月利润按比例作为了资本公积在子公司利润分配抵消中进行了体现，所以不太清楚这样做的理论依据

回答人：chenyiwei
如果B从其成立开始就一直由母公司持股 60 ％并受其控制，则此次A从母公司收购B的 60 ％股权后，A的合并报表层面应按同一控制下合并的原则，体现 240 万元的留存收益，而不是资本公积。也就是这项资本公积只是体现在A的个别报表上，而不会体现在合并报表中，也就是书中所讲的被合并方留存收益恢复。另外 40 ％的留存收益并入少数股东权益。